臺灣屏東地方法院刑事判決　　　　　　　110年度訴字第408號
公　訴　人　臺灣屏東地方檢察署檢察官
被　　　告　陳柏呈


選任辯護人　毛鈺棻律師
上列被告因違反毒品危害防制條例案件，經檢察官提起公訴（11
0 年度偵字第5782號、第6047號），本院判決如下：
    主  文
陳柏呈犯如附表「罪名」欄所示之罪，均累犯，各處如附表「宣
告刑」欄所示之刑及沒收。應執行有期徒刑肆年。
    事  實
一、陳柏呈基於意圖營利之販賣第二級毒品甲基安非他命之犯意
    ，以其所有搭配門號0000000000號之行動電話1 支作為與陳
    世國、徐志芳、黃宏益、鄭榮章聯絡販賣甲基安非他命之聯
    絡工具，於其以上開行動電話分別與上開人等聯絡交易甲基
    安非他命之事宜後，即於如附表編號1 至5 所示之時間、地
    點，以如附表編號1 至5 所示之手法，販賣甲基安非他命各
    1 次給陳世國、徐志芳、鄭榮章，販賣甲基安非他命2 次給
    黃宏益（販賣之金額、數量，各如附表編號1 至5 所示）。
    嗣因警方對陳柏呈上揭行動電話門號實施通訊監察，因而循
    線查獲上情。
二、案經臺灣屏東地方檢察署檢察官指揮屏東縣政府警察局偵查
    起訴。
    理  由
壹、證據能力部分
一、按被告以外之人於審判外之言詞或書面陳述，除法律有規定
    者外，不得作為證據，刑事訴訟法第159 條第1 項固定有明
    文；惟被告以外之人於審判外之陳述，雖不符同法第159 條
    之1 至第159 條之4 之規定，而經當事人於審判程序同意作
    為證據，法院審酌該言詞陳述或書面陳述作成時之情況，認
    為適當者，亦得為證據，同法第159 條之5 第1 項亦定有明
    文。經查，本判決所引用之被告以外之人於審判外之陳述，
    固均屬傳聞證據，惟被告陳柏呈及其辯護人就前揭審判外陳
    述均表示同意具有證據能力，且迄至言詞辯論終結前亦未再
    聲明異議（見本院卷第71、228 至235 頁）。本院審酌上開
    證據製作時之情況，尚查無違法不當及證明力明顯過低之瑕
    疵，亦認為以之作為證據應屬適當，爰逕依刑事訴訟法第15
    9 條之5 第1 項規定，認前揭證據均例外有證據能力。
二、本判決所引用之其餘文書證據及證物，並無證據證明係公務
    員違背法定程序所取得，亦無顯有不可信之情況，且經本院
    於審理期日合法調查，該等證據自得作為本案裁判之資料。
貳、實體部分
一、認定事實方面
  ㈠上揭犯罪事實，業據被告於警詢、偵查及本院審理時均坦承
    不諱（見警卷第24至32頁、他字卷第283 至286 頁反面、本
    院卷第70、236 頁），並經證人即購毒者陳世國、徐志芳、
    黃宏益、鄭榮章於警詢及偵查中分別證述明確（見警卷第83
    至84、131 至134 、177 至181 、225 至226 頁、他字卷第
    178 頁及反面、201 頁反面至202 頁反面、233 至234 、25
    9 至260 頁），且有屏東縣政府警察局刑事警察大隊109 年
    9 月16日偵查報告、109 年8 月5 日職務報告、110 年3 月
    16日偵查報告、通訊監察書、門號0000000000號之通聯調閱
    查詢單、被告之個人戶籍資料查詢結果、證人陳世國指認被
    告之指認犯罪嫌疑人紀錄表、電話00-0000000號之通聯調閱
    查詢單、證人徐志芳指認被告之指認犯罪嫌疑人紀錄表、門
    號0000000000號之通聯調閱查詢單、門號0000000000號之通
    聯調閱查詢單、證人黃宏益指認被告之指認犯罪嫌疑人紀錄
    表、門號0000000000號之通聯調閱查詢單、證人鄭榮章指認
    被告之指認犯罪嫌疑人紀錄表、通訊監察譯文等件在卷可稽
    （見他字卷第3 頁及反面、59至65頁反面、90頁、警卷第11
    頁及反面、第11頁及反面、57、59、89至93、95、137 至14
    1 、145 、146 、183 至187 、189 至191 、231 至235 、
    237 、238 頁）。
  ㈡按販賣毒品係違法行為，非可公然為之，且毒品可任意分裝
    、增減份量、調整純度，其價格並隨時依交易雙方之關係、
    資力、需求量、對行情之認知、來源是否充裕、查緝是否嚴
    緊、購買者被查獲時供出來源之風險評估等因素而變動，既
    無公定價格，亦無法一概而論；因而販賣之利得，除經坦承
    犯行，或帳冊價量均臻明確外，委難察得實情。然衡以毒品
    價格昂貴且不易取得，其販賣行為涉及重罪，並為治安機關
    所嚴加查緝，若販賣毒品之人無利可圖，應無冒著被查獲之
    風險而平白攜帶毒品往返送交他人、自曝於險之理，故販賣
    毒品之人有從中賺取價差或量差而牟利之意圖及事實，應屬
    合理認定。從而對於有償之毒品交易，除別有事證足認係按
    同一價格轉讓、確未牟利者外，如僅以未確切查得販賣毒品
    賺取之價差或量差，即認定非法販賣之事證不足，將導致知
    過坦承之人面臨重罪，飾詞否認之人，反而僥倖得逞，將失
    情理之平（最高法院107 年度台上字第140 號判決意旨參照
    ）。被告既分別販賣前揭甲基安非他命給證人陳世國、徐志
    芳、黃宏益、鄭榮章，同時各向渠等收取如附表所示之現金
    ，顯見雙方即有交易之對價關係，並非無償取得，而被告與
    各該購毒者並非至親，復無任何特殊情誼，此可參被告與各
    該購毒者所述即明，是被告若無藉此牟利之情，自無單為因
    應各該購毒者之毒品需求，冒險與渠等進行毒品交易之必要
    ，是被告確有營利意圖，應屬甚明。
  ㈢公訴意旨就附表編號1 （即起訴書附表編號1 ）所示之販賣
    時間固記載為當日「18時42分許」，惟該次交易時間應為當
    日「18時14分許」，業據證人陳世國於警詢及偵查時證述明
    確在卷（見警卷84頁、他字卷第178 頁及反面），復為被告
    於警詢及偵查中確認無訛（見警卷第26頁、他字卷第284 頁
    ），另就附表編號4 （即起訴書附表編號4 ）所示之販賣時
    間雖記載為當日「10時許」，惟該次通聯之時間為當日「10
    時28分許」，有前揭通訊監察譯文可參（見警卷第190 頁、
    19 1頁），故當日「10時許」自不可能為該次之交易時間，
    則參酌證人黃宏益於警詢及偵查中均證稱該次交易時間為「
    10時43分許」（見警卷第180 頁、他字卷第260 頁），復經
    本院於審理時向被告確認無誤（見本院卷第70頁），故該次
    交易時間應為當日「10時43分許」無誤，公訴意旨此部分所
    認，均容屬有誤，併予說明。
  ㈣綜上所述，足徵被告之自白核與事實相符，其所為自白當可
    採信，是以本件事證已臻明確，被告販賣甲基安非他命之犯
    行俱堪認定。
二、論罪科刑方面
  ㈠查甲基安非他命係屬毒品危害防制條例第2 條第2 項第2 款
    所列之第二級毒品，是核被告所為，均係犯毒品危害防制條
    例第4 條第2 項之販賣第二級毒品罪（共5 罪）。按所謂販
    賣行為，須有營利之意思，方足構成。刑罰法律所規定之販
    賣罪，類皆為⑴意圖營利而販入，⑵意圖營利而販入並賣出
    ，⑶基於販入以外之其他原因而持有，嗣意圖營利而賣出等
    類型。從行為階段理論立場，意圖營利而販入，即為前述⑴
     ⑵ 販賣罪之著手，至於⑶之情形，則以另行起意販賣，向
    外求售或供買方看貨或與之議價時，或其他實行犯意之行為
    者，為其罪之著手。而販賣行為之完成與否，胥賴標的物之
    是否交付作為既、未遂之標準。行為人持有毒品之目的，既
    在於販賣，不論係出於原始持有之目的，抑或初非以營利之
    目的而持有，嗣變更犯意，意圖販賣繼續持有，均與意圖販
    賣而持有毒品罪之要件該當，且與販賣罪有法條競合之適用
    ，並擇販賣罪處罰，該意圖販賣而持有僅不另論罪而已，並
    非不處罰。此觀販賣、運輸、轉讓、施用毒品，其持有之低
    度行為均為販賣之高度行為所吸收，不另論罪，為實務上確
    信之見解，意圖販賣而持有毒品罪，基本行為仍係持有，意
    圖販賣為加重要件，與販賣罪競合時，難認應排除上開法條
    競合之適用（參見最高法院101 年度第10次刑事庭會議決議
    意旨）。是以被告意圖販賣而持有第二級毒品甲基安非他命
    ，復進而販賣，其意圖販賣而持有第二級毒品之低度行為，
    各為販賣第二級毒品之高度行為所吸收，均不另論罪。被告
    所犯上開販賣第二級毒品罪（共5 罪）間，犯意各別，行為
    互殊，應予分論併罰。
  ㈡司法院釋字第775 號解釋意旨，係闡釋行為人雖符合刑法第
    47條第1 項累犯規定之要件，法院仍應依個案犯罪情節，具
    體審酌行為人犯罪之一切情狀暨所應負擔之罪責，以裁量應
    否依累犯加重之規定加重其刑。例如原應量處最低法定刑，
    於其所犯之罪不符合刑法第59條所定酌減其刑要件之情形，
    若依累犯之規定加重其最低本刑，致行為人被量處超過其所
    犯之罪之法定最低本刑，將使其所承受之刑罰超逾其所應負
    擔之罪責，而違背憲法比例及罪刑相當原則者，法院應裁量
    是否依累犯加重之規定加重其法定最低本刑（最高法院110
    年度台上字第2017號判決意旨參照）。經查，被告前⑴因施
    用毒品案件，經本院以103 年度審易字第339 號刑事判決判
    處有期徒刑6 月確定；⑵因施用毒品、持有毒品等案件，經
    本院以104 年度審易字第692 號刑事判決判處有期徒刑5 月
    、3 月，並應執行刑有期徒刑6 月確定；⑶因施用毒品案件
    ，經本院以105 年度審易字第107 號刑事判決判處有期徒刑
    4 月確定；上開⑴、⑵案，再經本院以105 年度聲字第248
    號裁定定應執行刑為有期徒刑11月確定，嗣與上開⑶案及另
    案殘刑1 年2 月29日入監接續執行，於107 年2 月3 日縮短
    刑期執行完畢，此有臺灣高等法院被告前案紀錄表1 份在卷
    可按，其受有期徒刑執行完畢，於5 年以內故意再犯本件最
    重本刑為有期徒刑以上之5 罪，均為累犯。本院審酌被告上
    開累犯案件，亦與毒品相關，且其於上開前案徒刑執行完畢
    後未及3 年，即無視法律禁制，再為本案犯行，足徵其並未
    真正悛悔改過，刑罰反應力顯屬薄弱，自均不宜量處最低法
    定刑，自均應依刑法第47條第1 項規定，加重其刑（惟法定
    本刑為無期徒刑部分，依法不得加重）。
  ㈢按毒品危害防制條例第17條第1 項規定：「犯第四條至第八
    條、第十條或第十一條之罪，供出毒品來源，因而查獲其他
    正犯或共犯者，減輕或免除其刑。」旨在鼓勵毒品下游者具
    體供出其上游供應人，俾進一步擴大查緝績效，揪出其他正
    犯或共犯，以確實防制毒品泛濫或更為擴散。又有無上述因
    而查獲其他正犯或共犯之事實，應綜合卷內相關事證資料加
    以審酌認定，並不以被告所指毒品來源之正犯或共犯經起訴
    及判決有罪確定為必要，亦不可僅因該正犯或共犯經不起訴
    處分或判決無罪確定，即逕認並未查獲，因此不符上開減輕
    或免除其刑規定（最高法院107 年度台上字第2787號、108
    年度台上字第665 號及109 年度台上字第567 、608 、1893
    號判決意旨參照）。經查，被告於110 年3 月18日警詢製作
    警詢筆錄，以及於同日偵查製作偵訊筆錄時，即指出案外人
    塗阿明為其毒品來源等情，有被告警詢及偵訊筆錄可參（見
    警卷第33頁、他字卷第283 頁，偵訊筆錄誤載為「涂」阿明
    ），而經本院向臺灣屏東地方檢察署、屏東縣政府警察局、
    憲兵指揮部屏東憲兵隊函詢是否確有因被告供出其毒品來源
    為塗阿明而查獲之情事，臺灣屏東地方檢察署則函請屏東縣
    政府警察局、憲兵指揮部屏東憲兵隊函覆本院，屏東縣政府
    警察局函覆略以：「經警方數月蒐證跟監後發現塗嫌確實有
    販毒之情事，並於110 年9 月8 日持檢察官核發之拘票拘提
    塗嫌到案，塗嫌於警詢筆錄中坦承販賣第二級毒品安非他命
    （應係甲基安非他命）給予陳柏呈」，憲兵指揮部屏東憲兵
    隊則函覆略以：「本隊於110 年9 月8 日與屏東縣刑大肅竊
    組警員共同編組執行塗阿明到案，塗阿明於筆錄中承認曾販
    賣第二級毒品安非他命（應係甲基安非他命）予陳柏呈無誤
    ，惟無法清楚記得交易時間及地點；本隊有因陳柏呈所供述
    之內容進而查獲毒品上手塗阿明」等情，分別有臺灣屏東地
    方檢察署110 年10月5 日屏檢介宿110 偵5782字第11090364
    62號函、屏東縣政府警察局110 年10月7 日屏警刑偵竊字第
    11036154300 號函及所附職務報告、憲兵指揮部屏東憲兵隊
    110 年10月5 日憲隊屏東字第1100071981號函及所附職務報
    告等件附卷可參（見本院卷143 至147 頁、165 、167 頁）
    ，雖憲兵指揮部屏東憲兵隊上開函覆略稱：「塗阿明無法清
    楚記得交易時間及地點」等語，惟參以屏東縣政府警察局所
    提出之塗阿明警詢調查筆錄中，塗阿明係明確供稱：「（問
    ：據證人陳柏呈於警詢筆錄中供稱，在109 年9 月份開始到
    110 年1 月份之間，多次找你購買毒品安非他命，最後一次
    於110 年1 月21日晚上21時，前往屏東縣高樹鄉長美路教會
    對面的三合院車庫（屏東縣○○鄉○○村○○○巷00號），
    以6,000 元向你購得1 包安非他命毒品（重量約1 錢），並
    以一手交錢，一手交付毒品的方式完成毒品交易，陳柏呈所
    說是否屬實？）他有跟我購買，但我不清楚時間跟地點了，
    因為時間已經太久了，我承認是屬實」等語（見本院卷第15
    1 、152 頁），可知塗阿明所坦承販賣毒品給被告之期間即
    109 年9 月份至110 年1 月間係包含本案被告販賣毒品之時
    間，佐以被告於前揭警詢及偵查時均未供稱另有向他人購買
    甲基安非他命之情，堪認被告於本案所販賣之毒品來源均為
    塗阿明無訛，故確係因被告之供述而查獲塗阿明，是關於被
    告本件所犯販賣第二級毒品犯行，均應依毒品危害防制條例
    第17條第1 項規定減輕其刑（得減至3 分之2 ）。
  ㈣被告犯前揭販賣第二級毒品罪（共5 罪），於偵查及本院審
    判中均自白犯行，業如前述，爰依毒品危害防制條例第17條
    第2 項規定，均減輕其刑。
  ㈤被告所犯本件犯行，分別有上開累犯加重其刑、毒品危害防
    制條例第17條第1 項、第2 項減輕其刑之適用，依刑法第71
    條第1 項、第70條規定，應先加而後遞減其刑（惟法定本刑
    為無期徒刑部分，依法不得加重）。
  ㈥按刑法第59條規定之酌量減輕其刑，必須犯罪另有特殊之原
    因與環境，在客觀上足以引起一般同情，認為即使宣告法定
    最低度刑，猶嫌過重者，始有其適用。此所謂法定最低度刑
    ，固然包括法定最低本刑；惟遇有其他法定減輕事由時，則
    係指適用其他法定減輕事由減輕其刑後之最低度刑而言。倘
    被告另有其他法定減輕事由，應先適用該法定減輕事由減輕
    其刑後，猶認其犯罪之情狀顯可憫恕，即使科以該減輕後之
    最低度刑仍嫌過重者，始得適用刑法第59條規定酌量減輕其
    刑（最高法院105 年度台上字第2625號判決意旨參照）。被
    告之辯護人固辯以：考量被告的犯罪行為態樣、時間、手段
    、動機，本案均有高度相似，為了避免使被告的責任重複程
    度過高，希望能適用刑法第59條之規定，在各罪上給予被告
    大幅度的寬免云云（見本院卷第238 頁）。惟查，本案就被
    告所犯上開販賣第二級毒品罪，均已適用毒品危害防制條例
    第17條第1 項、第2 項規定遞減其刑，業如前述，相較原本
    之法定刑，已減輕甚多，要已無情輕法重之憾，揆諸上揭最
    高法院判決意旨，該減輕後最低刑度已無嫌過重之情形。再
    者，衡以被告無視政府反毒政策及宣導，亦罔顧毒品對人體
    健康之危害甚深，仍多次販賣第二級毒品甲基安非他命，雖
    其販賣之數量並非至鉅，但對於甲基安非他命施用來源之提
    供大有助益，危害他人及社會、國家法益，為害之鉅，當非
    個人一己生命、身體法益所可比擬。因此，綜觀其情節，實
    難認屬輕微，洵應嚴厲規範，誠無另有特殊之原因或堅強事
    由，而在客觀上足以引起一般同情之處，自無再依刑法第59
    條規定減輕其刑之餘地。是以被告之辯護人請求依刑法第59
    條規定酌減其刑云云，尚無足取。
  ㈦本院審酌被告不思依循正軌賺取金錢，竟無視政府反毒政策
    及宣導，乃販賣第二級毒品甲基安非他命給各該購毒買家多
    次，對於甲基安非他命施用來源之提供大有助益，影響所及
    ，非僅多數人之生命、身體將可能受其侵害，社會、國家之
    法益亦不能免，為害之鉅，當非個人一己之生命、身體法益
    所可比擬，自應加以嚴懲，惟考量被告於犯後尚能坦承犯行
    ，態度尚屬可取，且其販毒之數量及所得金額應均非至鉅，
    兼衡被告之犯罪動機、目的、手法、自陳國中畢業之智識程
    度、未婚、尚有母親需扶養、目前務農，月入約新台幣1 、
    2 萬元之家庭生活狀況等一切情狀（見本院卷第238 頁），
    分別量處如附表編號1 至5 「宣告刑」欄所示之刑。又按數
    罪併罰之定應執行之刑，係出於刑罰經濟與責罰相當之考量
    ，並非予以犯罪行為人或受刑人不當之利益，為一種特別的
    量刑過程，相較於刑法第57條所定科刑時應審酌之事項，係
    對一般犯罪行為之裁量，而定應執行刑之宣告，乃對犯罪行
    為人本身及所犯各罪之總檢視，除應考量行為人所犯數罪反
    應出之人格特性，並應權衡審酌行為人之責任與整體刑法目
    的及相關刑事政策，在量刑權之法律拘束性原則下，依刑法
    第51條第5 款之規定，採限制加重原則，以宣告各刑中之最
    長期為下限，各刑合併之刑期為上限，但最長不得逾30年，
    資為量刑自由裁量權之外部界限，並應受法秩序理念規範之
    比例原則、平等原則、責罰相當原則、重複評價禁止原則等
    自由裁量權之內部抽象價值要求界限之支配，以使輕重得宜
    ，罰當其責，俾符合法律授與裁量權之目的，以區別數罪併
    罰與單純數罪之不同，兼顧刑罰衡平原則。是個案之裁量判
    斷，除非有全然喪失權衡意義或其裁量行使顯然有違比例、
    平等諸原則之裁量權濫用情形，即不得任意指其為違法（見
    最高法院100 年度台抗字第962 號裁定意旨）。本件量處被
    告如附表編號1 至5 「宣告刑」欄所示之刑，本院依刑法第
    51條第5 款所定之外部性界限，適用量刑之限制加重原則，
    並為貫徹量刑公平正義之理念，考量被告販賣毒品經查獲之
    次數雖為5 次，對社會整體之危害固屬非微，但其販賣之毒
    品數量亦屬非鉅，毒品之流通相對受限，是被告雖各有數行
    為，但危害之加重效應非如等差級數般之加劇，且考量毒品
    危害防制條例對於自白其犯行之被告賦予寬厚量刑之立法意
    旨，其之最終執行刑自亦不宜過高，否則結論上不啻等於未
    給予減刑，而失其良法美意，復按諸比例原則、平等原則等
    原則，就被告行為人之責任及其所犯各罪予以總檢視，就被
    告所為犯行定如主文所示之應執行刑，而給予被告適度之刑
    罰折扣，此應符合法律授與裁量權之目的，並與法規目的之
    內部性界限無違。
三、沒收方面：
  ㈠按犯第4 條至第9 條、第12條、第13條或第14條第1 項、第
    2 項之罪者，其供犯罪所用之物，不問屬於犯罪行為人與否
    ，均沒收之，毒品危害防制條例第19條第1 項定有明文。查
    被告用以聯繫本案販賣毒品之行動電話1 支（含門號000000
    0000號SIM 卡1 張），為被告所有，且雖經本院另案判決沒
    收，惟尚未確定一節，除據被告自陳在卷外（見本院卷第70
    頁），並有本院110 年度訴字第151 號刑事判決、臺灣高等
    法院被告前案紀錄表（最新）等件在卷可按（見本院卷第83
    至104 、203 至219 頁），自仍應依毒品危害防制條例第19
    條第1 項規定，於被告如附表所示各次所犯罪刑項下宣告沒
    收。
  ㈡被告如附表所示各次販賣甲基安非他命所得之金額，屬於被
    告犯罪所得，雖均未扣案，仍應依刑法第38條之1 第1 項前
    段規定，於被告各該次犯行之罪刑項下宣告沒收，且併依同
    條第3 項之規定，於全部或一部不能沒收或不宜執行沒收時
    ，追徵其價額。
據上論斷，應依刑事訴訟法第299 條第1 項前段，毒品危害防制
條例第4 條第2 項、第17條第1 項、第2 項、第19條第1 項，刑
法第11條、第47條第1 項、第51條第5 款、第38條之1 第1 項前
段、3 項、第40條之2 第1 項，判決如主文。
本件經檢察官黃薇潔偵查起訴，由檢察官潘國威到庭實行公訴。
中    華    民    國   110    年    11    月    25    日
                  刑事第一庭  審判長法  官  王以齊
 
                                    法  官  粘凱庭
 
                                    法  官  楊宗翰
以上正本證明與原本無異。 
如不服本判決應於收受判決後20日內向本院提出上訴書狀，並應
敘述具體理由；其未敘述上訴理由者，應於上訴期間屆滿後20日
內向本院補提理由書（均須按他造當事人之人數附繕本）「切勿
逕送上級法院」。
中    華    民    國   110    年    11    月    25    日
                                    書記官  黃依玲
附錄本案論罪科刑法條全文：
毒品危害防制條例第4條
製造、運輸、販賣第一級毒品者，處死刑或無期徒刑；處無期徒
刑者，得併科新臺幣三千萬元以下罰金。
製造、運輸、販賣第二級毒品者，處無期徒刑或十年以上有期徒
刑，得併科新臺幣一千五百萬元以下罰金。
製造、運輸、販賣第三級毒品者，處七年以上有期徒刑，得併科
新臺幣一千萬元以下罰金。
製造、運輸、販賣第四級毒品者，處五年以上十二年以下有期徒
刑，得併科新臺幣五百萬元以下罰金。
製造、運輸、販賣專供製造或施用毒品之器具者，處一年以上七
年以下有期徒刑，得併科新臺幣一百五十萬元以下罰金。
前五項之未遂犯罰之。
┌───────────────────────────────────────────┐
│附表                                                                                  │
├───┬──────────────────┬──────┬─────────────┤
│編號  │犯罪事實                            │罪名        │宣告刑                    │
│      │                                    │            │                          │
├───┼──────────────────┼──────┼─────────────┤
│1 （即│陳柏呈持門號0000000000號行動電話與陳│販賣第二級毒│有期徒刑2 年。另案扣案之行│
│起訴書│世國使用之00-0000000號（起訴書誤載為│品          │動電話1 支（含門號00000000│
│附表編│00-0000000號）公共電話，於民國109 年│            │98號SIM 卡1 張）沒收；未扣│
│號1 ）│12月14日18時4 分許聯絡購毒事宜後，於│            │案之販賣第二級毒品所得新臺│
│      │同日18時14分許（起訴書誤載為18時42分│            │幣1,000 元沒收，於全部或一│
│      │許），在陳柏呈位於屏東縣高樹鄉鹽樹村│            │部不能沒收或不宜執行沒收時│
│      │之某檸檬園內，交付價格新臺幣（下同）│            │，追徵其價額。            │
│      │1,000 元之甲基安非他命1 小包予陳世國│            │                          │
│      │，並當場收受陳世國交付之價金1,000 元│            │                          │
│      │。                                  │            │                          │
├───┼──────────────────┼──────┼─────────────┤
│2 （即│陳柏呈持門號0000000000號行動電話與徐│販賣第二級毒│有期徒刑1 年10月。另案扣案│
│起訴書│志芳使用之門號0000000000號行動電話，│品          │之行動電話1 支（含門號0903│
│附表編│於109 年12月21日11時18分、11時26分、│            │217998號SIM 卡1 張）沒收；│
│號2 ）│11時27分許聯絡購毒事宜後，於同日11時│            │未扣案之販賣第二級毒品所得│
│      │30分許，在屏東縣高樹國小附近某處，交│            │新臺幣500 元沒收，於全部或│
│      │付價格500 元之甲基安非他命1 小包予徐│            │一部不能沒收或不宜執行沒收│
│      │志芳，並當場收受徐志芳交付之價金500 │            │時，追徵其價額。          │
│      │元。                                │            │                          │
├───┼──────────────────┼──────┼─────────────┤
│3 （即│陳柏呈持門號0000000000號行動電話與黃│販賣第二級毒│有期徒刑2 年。另案扣案之行│
│起訴書│宏益使用之門號0000000000號行動電話，│品          │動電話1 支（含門號00000000│
│附表編│於109 年12月18日9 時、11時35分許聯絡│            │98號SIM 卡1 張）沒收；未扣│
│號3 ）│購毒事宜後，於同日11時45分許，在陳柏│            │案之販賣第二級毒品所得新臺│
│      │呈位於屏東縣高樹鄉新厝村之某木瓜園外│            │幣1,000 元沒收，於全部或一│
│      │，交付價格1,000 元之甲基安非他命1 小│            │部不能沒收或不宜執行沒收時│
│      │包予黃宏益，並當場收受黃宏益交付之價│            │，追徵其價額。            │
│      │金1,000 元。                        │            │                          │
├───┼──────────────────┼──────┼─────────────┤
│4 （即│陳柏呈持門號0000000000號行動電話與黃│販賣第二級毒│有期徒刑1 年10月。另案扣案│
│起訴書│宏益使用之門號0000000000號行動電話，│品          │之行動電話1 支（含門號0903│
│附表編│於109 年12月21日10時28分許聯絡購毒事│            │217998號SIM 卡1 張）沒收；│
│號4 ）│宜後，於同日10時43分許（起訴書誤載為│            │未扣案之販賣第二級毒品所得│
│      │10時許），在陳柏呈位於屏東縣高樹鄉鹽│            │新臺幣500 元沒收，於全部或│
│      │樹村之某檸檬園內，交付價格500 元之甲│            │一部不能沒收或不宜執行沒收│
│      │基安非他命1 小包予黃宏益，並當場收受│            │時，追徵其價額。          │
│      │徐志芳交付之價金500 元。            │            │                          │
├───┼──────────────────┼──────┼─────────────┤
│5 （即│陳柏呈持門號0000000000號行動電話與鄭│販賣第二級毒│有期徒刑1 年10月。另案扣案│
│起訴書│榮章使用之門號0000000000號行動電話，│品          │之行動電話1 支（含門號0903│
│附表編│於109 年12月12日16時53分、17時2 分聯│            │217998號SIM 卡1 張）沒收；│
│號5 ）│絡購毒事宜後，於同日17時8 分許，在位│            │未扣案之販賣第二級毒品所得│
│      │於屏東縣○○鄉○○路000 號之統一起商│            │新臺幣500 元沒收，於全部或│
│      │外，交付價格500 元之甲基安非他命1 小│            │一部不能沒收或不宜執行沒收│
│      │包予鄭榮章，並當場收受鄭榮章交付之價│            │時，追徵其價額。          │
│      │金500 元。                          │            │                          │
└───┴──────────────────┴──────┴─────────────┘